# 股份收购同时收购原股东在子公司的资产的会计处理

提问人：mengtao56380 时间：2020-11-13 10:33:00
各位老师好
在审计中遇到一个问题，A公司收购B公司持有C公司90%股权，合同约定 支付 1000 万元，收购股权 1000 万元（没评估、子公司净资产为负数），，收购完成日，B公司不享有c公司的任何资产及权益，此时C公司账面还挂应付B公司（原股东） 3000 万元的负债，B公司也不享有了，A公司目前需要C公司将这 3000 万偿还给自己，A公司的会计处理为借长投 1000 万，贷银行存款 1000 万 借应收款项 3000 万 贷资本公积 3000 万， 请问这个处理对吗？ 如果不对的话， 母公司应该如何会计处理。
求助各位大大

回答人：chenyiwei
不恰当。该事项相当于以 1000 万总价同时收购了C的90%股权和B对C的债权。应将该 1000 万元在股权投资和债权投资之间合理分配。通常是先测算该部分债权的可收回金额，作为债权投资的初始入账金额，剩余部分作为长期股权投资的初始成本。
在合并报表层面，先对C的报表进行模拟调整，将这部分原先对B的负债转回权益（这部分权益由收购方A独享），再以调整后的权益数字为基础测算购买日应确认的商誉。